臺灣桃園地方法院刑事裁定　
110年度聲字第1174號
聲明異議人
即  受刑人  康敬恩

                    籍設宜蘭縣○○鄉○○路0段000巷○○○○0號

上列聲明異議人因違反毒品危害防制條例案件，對於臺灣桃園地
方檢察署檢察官執行之處分（臺灣桃園地方檢察署109年度毒偵
字第3416號），聲明異議，本院裁定如下：
    主  文
聲明異議駁回。
    理  由
一、聲明異議意旨略以：聲明異議人即受刑人康敬恩（下稱受刑
    人）前因施用毒品違反毒品危害防制條例案件，經本院以10
    9年度毒偵字第3416號刑事裁定令入戒治處所施以強制戒治
    ，經臺灣桃園地方檢察署（下稱桃園地檢署）檢察官以執行
    指揮書執行之，然「有無繼續施用毒品傾向評估標準紀錄表
    」及「有無繼續施用毒品傾向評估標準說明手冊」於民國11
    0年3月26日修正，而修正前後標準差異鉅大，本院前開裁定
    非適用新標準，大有可議，檢察官執行指揮所據之裁定既有
    可議之處，檢察官執行指揮當然有違誤云云。
二、按受刑人或其法定代理人或配偶以檢察官執行之指揮為不當
    者，得向諭知該裁判之法院聲明異議，刑事訴訟法第484條
    定有明文。又執行機關對於審判機關所為之裁判，並無審查
    內容之權，故裁判是否違法，並非執行機關所得過問，是聲
    明異議之對象，應係檢察官之執行指揮行為，而非檢察官據
    以指揮執行之裁判，故所稱「檢察官執行之指揮不當」，係
    指檢察官有積極執行指揮之違法及其執行方法有不當等情形
    而言；檢察官如依確定判決、裁定指揮執行，即無執行之指
    揮違法或其執行方法不當之可言，至於原確定判決、裁定，
    是否有認定事實錯誤或違背法令之不當，應循再審或非常上
    訴程序以資救濟，尚無對之聲明異議之餘地。是倘受刑人並
    非針對檢察官執行之指揮認有不當，而係對檢察官執行指揮
    所依憑之刑事確定裁判不服，卻依前揭規定對該刑事確定裁
    判聲明異議者，即非適法。
三、經查：受刑人因施用毒品案件，經本院於109年12月10日以1
    09年度毒偵字第3416號刑事裁定（下稱本案裁定）令入戒治
    處所施以強制戒治，並經桃園地檢署檢察官以109年度戒執
    一字第40號書指揮入戒治所強制戒治乙節，有臺灣高等法院
    被告前案紀錄表在卷可參，而本案裁定於109年12月10日作
    成時，「有無繼續施用毒品傾向評估標準紀錄表」及「有無
    繼續施用毒品傾向評估標準說明手冊」尚未修正，法務部○○
    ○○○○○○附設勒戒處所依據當時有效之評估標準製作「有無繼
    續施用毒品傾向證明書」、「有無繼續施用毒品傾向評估標
    準紀錄表」，評估受刑有繼續施用毒品之傾向，自屬合法，
    本案裁定再憑以認定受刑人有繼續施用毒品之傾向，本案強
    制戒治裁定已經確定，亦未經重新審理或非常上訴程序加以
    撤銷或變更，桃園地檢署檢察官依法據以執行受刑人所受強
    制戒治處分，要無不當，聲明異議意旨容有誤會，並不足採
    。聲明異議意旨另稱本案有刑法第2條第3項所稱「法律有變
    更，不處罰其行為或不施以保安處分者」之情形，然本案強
    制戒治裁定確定後，該裁定所據之法律並無修正、廢止之情
    形，受刑人此部分主張，容有誤會。
四、綜上，本件檢察官依確定裁定核發執行指揮書，並無違法不
    當，受刑人聲明異議為無理由，應予駁回。
五、依刑事訴訟法第486條，裁定如主文。
中　　華　　民　　國　　111 　年　　1 　　月　　28　　日
                  刑事第十三庭  法　官　王兆琳
以上正本證明與原本無異。
如不服本裁定，應於裁定送達後5日內，向本院提出抗告狀。 
                                書記官　鄭哲霖　　　　　
中　　華　　民　　國　　111 　年　　1 　　月　　28　　日